臺灣臺南地方法院民事判決　九十一年度訴字第一四八八號
　　原　　　告　台南區中小企業銀行股份有限公司灣裡分公司
　　法定代理人　丁○○
　　訴訟代理人　戊○○
　　被　　　告　乙○○○
　　　　　　　　甲○○
　　　　　　　　丙○○○
右當事人間請求給付借款事件，本院判決如左：
      主      文
被告應連帶給付原告新台幣捌佰捌拾萬玖仟零捌拾壹元，及自民國九十年十一月六
日起至清償日止，按年息百分之七點二四計算之利息，並自民國九十年十二月七日起
至民國九十一年一月六日止，按上開利率百分之十，自民國九十年一月七日起至清償
日止，按上開利率百分之二十計算之違約金。
訴訟費用由被告連帶負擔。
      事實及理由
一、原告起訴主張：被告乙○○○邀同其餘被告甲○○、丙○○○為連帶保證人，於
    民國八十七年三月六日向其借款新台幣（下同）九百萬元，約定借款期限自八十
    七年三月六日起至一百零七年三月六日止，利息按原告之基本放款利率減年息百
    分之０點八五計算，並隨同原告之基本放款利率加減碼標準調整，每月六日分期
    攤還本息，如有未按期攤還，應即喪失期限利益，視為全部到期，除仍按上開利
    率計息外，其逾期清償在六個月以內者，按上開利率百分之十，超過六個月以上
　　者，按上開利率百分之二十加付違約金。詎上開債務，被告乙○○○僅攤還部分
　　本金及至九十年十一月五日止之利息，尚欠如聲明所示之本金、利息及違約金迄
　　未清償，又被告乙○○○逾期未還款時，原告之基本放款利率已調整為年息百分
　　之八點三八，並約定利率於原契約約定加減碼數後，加計年息百分之一點六六五
　　計算，則本件遲延利息應為年息百分之九點一九五，為此，爰依消費借貸契約及
　　連帶保證契約之法律關係請求被告連帶返還右開欠款、利息、違約金，且願減縮
　　遲延利息之利率為年息百分之七點二四。並聲明請求判決如主文所示。
二、被告方面：
(一)被告乙○○○、甲○○以：
    伊現在正在賣房子還錢等語，資為抗辯。並聲明請求判決：原告之訴駁回。
(二)被告丙○○○以：
    伊是被騙的，當時乙○○○要借錢，帶伊去銀行，銀行的人說房子值二、三仟萬
    ，貸玖佰萬沒有關係，並說與我沒關係，手續要我簽名，這樣才能借貸。伊不識
    字，不知道是去做保證等語，資為抗辯。並聲明請求判決：原告之訴駁回。
三、原告右開主張，業據其提出與所述相符之借據、授信約定書、台南區中小企業銀
    行（九十）南銀總業字第四九０五號函、台南企銀牌告利率表、中央銀行業務局
    （九０）台央業字第０二００三三三二六號函、台南區中小企業銀行催收款項分
    期償還帳卡、放款撥款傳票、轉帳收入傳票、分期償還放款帳卡各一份為證，且
    為被告乙○○○、甲○○所不爭執，被告丙○○○亦不否認借據上之簽名為伊親
    簽，仍辯稱：銀行的人說沒關係，不知道是做保證云云，然為原告所否認，被告
    丙○○○亦無法提出任何證據以實其說，伊此部分之辯解，要難採信，原告右開
    主張，應堪信為真實。
四、按稱保證者，謂當事人約定，一方於他方之債務人不履行債務時，由其代負履行
    責任之契約；保證債務，除契約另有訂定外，包含主債務之利息、違約金、損害
    賠償及其他從屬於主債務之負擔，民法第七百三十九條、第七百四十條分別定有
    明文。又保證債務之所謂連帶，係指保證人與主債務人負同一債務，對於債權人
    各負全部給付之責任而言。本件被告丙○○○、甲○○為被告乙○○○右開借款
    之連帶保證人，即應對其右揭債務負連帶保證責任。從而，原告依消費借貸契約
    及連帶保證契約之法律關係，請求被告連帶給付八百八十三萬九千零八十一元，
    及自九十年十一月六日起至清償日止，按年息百分之七點二四計算之利息，並自
    九十年十二月七日起至清償日止，其逾期在六個月以內者，按上開利率百分之十
    ，超過六個月者，按上開利率百分之二十計算之違約金，為有理由，應予准許。
五、訴訟費用負擔之依據：民事訴訟法第八十五條第二項。
中　　　華　　　民　　　國　　九十一　　年　　　七　　　月　　三十一　　日
                                臺灣臺南地方法院民事第一庭
~B法　　　官　莊玉熙
右為正本係照原本作成
如對本判決上訴，須於判決送達後廿日內向本院提出上訴狀
中　　　華　　　民　　　國　　九十一　　年　　　七　　　月　　三十一　 日
~B法院書記官　魏芝雯
